臺灣臺中地方法院民事裁定　九十一年聲字第七八五號
　　聲　請　人　甲○○
　　　　　　　　乙○○
　　送達代收人　溫義宗
　　相　對　人　丙○○
右聲請人與相對人間請求損害賠償事件，聲請法官迴避，本院裁定如左：
　　主　　　文
聲請駁回。
聲請程序費用由聲請人負擔。
　　理　　　由
一、按民事訴訟法第三十三條第一項第二款規定推事有應自行迴避而不自行迴避以外之情形
　　，足認其執行職務有偏頗之虞，據而聲請推事迴避者，應以推事對於訴訟標的有特別利
　　害關係，或與當事人之一造有密切之交誼或嫌怨，或基於其他情形客觀上足疑其為不公
　　平之審判者為其原因事實，若僅憑當事人之主觀臆測，或不滿意推事進行訴訟遲緩，或
　　認推事指揮訴訟欠當，則不得謂其有偏頗之虞，最高法院六十九年台抗字第四五七號著
　　有判例。且此種迴避原因，依同法第三十四條第二項、第二百八十四條之規定，應提出
　　能即時調查之證據以釋明之。
二、本件聲請人聲請意旨略以：本院九十一年度訴字第七０二號聲請人（即原告）與相對人
　　（即被告）丙○○間請求損害賠償事件，由本院法官吳幸芬審理，業經出庭三次。在前
　　兩次出庭時，相對人由一位姓蔡的代書代理出庭，該代理人固否認相對人之任何罪狀，
　　但尚未發現法官有何異樣的舉動和偏袒之言行。惟第三次出庭時，法官吳幸芬的言行舉
　　止則顯然與前兩次的開庭截然不同，竟全然維護相對人。於開庭播放聲請人乙○○與相
　　對人丙○○在民國九十年十二月三十日的電話對談錄音時，吳幸芬法官僅問相對人丙○
　　○是否為其對話錄音，相對人答以不清楚及不是云云，法官除要求書記官電腦輸入相對
　　人的否認陳述外，並加上證據不足之文字，竟不讓在場之聲請人發言。繼而於開庭結束
　　後，相對人之律師要求法官將證據不足之記載，更正為沒有證據之記載，法官立刻要求
　　書記官修改，聲請人為此抗議，法官不加理會而逕自修改，除陳稱此為對敘述之紀錄外
　　，並當場拍打審判台恐嚇聲請人及聲稱要訴究聲請人。另於第二次開庭時，聲請人請求
　　法官傳訊相對人丙○○，欲與其對質，然法官忽視聲請人之請求，剝削聲請人訴訟之權
　　利。甚至，相對人律師於開庭時，未經准許即擅自發言，法官不加阻止，並以禮相待，
　　且該律師之陳述均輸入電腦裡。反觀聲請人要陳述時，法官竟不客氣地阻止，於聲請人
　　勉強陳述，亦不列入紀錄，縱有紀錄，是經過曲解後再輸入電腦，顯非聲請人的原意。
　　開庭時，法官唯一與聲請人對話係：渠等的證據不足，請找其他證據等語。聲請人已作
　　出錄音帶譯本，法官竟要聲請人重譯，實際上聲請人僅譯出與本案有關之對話，並無其
　　他寒喧之對話。在其他法院審理時，聲請人毋庸作出錄音譯本，法官均會親自判斷錄音
　　內容，惟吳幸芬法官卻一再為難聲請人。此外，法官有協助保護證人安全之義務，並維
　　持審判之中立性。聲請人在法庭耳聞相對人律師，一直要求法官給與聲請人所提供的證
　　人資料，參諸法官與相對人律師之開庭表現，確實讓聲請人擔心，聲請人及證人有受威
　　脅之虞云云。
三、查聲請人上開主張，固指摘吳幸芬法官審理本院九十一年度訴字第七０二號損害賠償事
　　件，與被告及其訴訟代理人有不法之勾結情事，其於審理本件訴訟時偏袒相對人（即被
　　告）及指揮訴訟欠當，並利用職權威脅聲請人（即原告），足見該法官有迴避之事由，
　　為此聲請法官迴避云云。惟觀諸聲請人所舉之迴避原因，並非指法官於訴訟之結果有利
　　害關係或於當事人有親交嫌怨等客觀事實，足使人疑其為不公平於被告之情事。而僅憑
　　聲請人主觀臆測，繼而指摘法官審理本件訴訟時，就訴訟程序之指揮或容納當事人調查
　　證據之聲請或其他類此情形，有偏袒相對人之情事。既然本件訴訟於客觀上並無令人有
　　疑為不公平之審判事實，揆諸前揭說明，即不得謂法官審理本件訴訟有偏頗之虞，而認
　　為其有聲請迴避之原因。
　　再者，聲請人於聲請法官迴避之初，並未提出能即時調查之證據以釋明法官迴避原因，
　　經本院於九十一年七月三日通知聲請人補正能即時調查之證據，俾以釋明之。惟就聲請
　　人於九十一年七月九日提出之書狀觀之，聲請人固陳稱其得與吳幸芬法官當面對質，即
　　得釋明聲請法官迴避之原因云云，惟此非能即時調查之證據。此外，其迄今均未提出即
　　時調查之證據，以釋明其聲請法官迴避之原因。從而，聲請人就其與相對人間請求損害
　　賠償事件，聲請法官迴避，不予准許。
四、依民事訴訟法第九十五條、第七十八條裁定如主文。
中　　　　華　　　　民　　　　國　 九十一　 年　　　七　　　 月　　二十二　　 日
　　　　　　　　　　　　　　　　　　臺灣臺中地方法院民事第四庭
~B審判長法官　張恩賜
~B法　　　官　李國增
~B法　　　官　林洲富
右為正本係照原本作成
如對本裁定抗告須於裁定送達後五日內向本院提出抗告狀
中　　　　華　　　　民　　　　國　 九十一　 年　　　七　　　 月　　二十三　　 日
~B法院書記官
